臺灣桃園地方法院民事判決
111年度訴字第1534號
原      告  郭至理  
被      告  吳忠遠  

            吳成楨  


上列被告因傷害等案件（本院110年度訴字第1351號刑事案件）
，經原告提起刑事附帶民事訴訟請求損害賠償（110年度附民字
第593號），由本院刑事庭裁定移送前來，本院於民國111年9月7
日言詞辯論終結，判決如下：
    主      文
被告吳忠遠、吳成楨應分別給付原告新臺幣陸萬元、新臺幣陸仟
元，及均自民國110年10月20日起至清償日止，按週年利率5％計
算之利息。
原告其餘之訴駁回。
訴訟費用由被告吳忠遠負擔百分之十、被告吳成楨負擔百分之六
，餘由原告負擔。　　　
本判決第一項得假執行。
原告其餘假執行聲請駁回。　
    事實及理由
一、原告主張：被告吳忠遠及吳成楨於民國109年7月21日晚間8
    時10分許，在桃園市中壢區延平路308巷4弄之住處巷弄內，
    因不滿原告持手機拍攝吳忠遠所駕駛之車輛：㈠吳忠遠竟對
    原告辱稱「操你媽的」、「操你媽的雞巴」等語，並徒手推
    向原告，致原告向後倒地，待原告起身後，復以相同方式再
    將原告推倒在地，造成原告受有下背部挫傷、雙側膝部挫傷
    、雙側手肘挫傷併擦傷、右側膝部擦傷、尾骨閉鎖性骨折等
    傷害（下稱系爭傷害），原告所受之系爭傷害經醫生指示無
    法開刀治療，致原告需忍受長達1年左右之疼痛及不適；㈡吳
    成楨亦於上揭時、地對原告辱稱「吃大便長大的是嗎」、「
    豬八戒」等語，足以貶損原告之人格尊嚴及社會評價。爰依
    民法第184條第1項前段、第195條第1項規定，提起本件訴訟
    ，請求被告2人給付慰撫金等語。並聲明：①吳忠遠應給付原
    告新臺幣（下同）60萬元、吳成楨應給付原告10萬元，及均
    自刑事附帶民事起訴狀繕本送達翌日起至清償日止，按週年
    利率5％計算之利息；②請准供擔保宣告假執行。
二、被告則以：
  ㈠吳忠遠：伊當天因伊父親過世需前往中壢做法會，車輛行進
    至上開地點時，原告即持相機欲檢舉違規，因伊並無違規行
    為，所以才會生氣辱罵及推倒原告，伊認原告請求精神慰撫
    金過高。
  ㈡吳成楨：原告先前即時常拍照檢舉，然本件係因吳忠遠剛返
    家車輛尚未停妥，原告即持相機拍照，才會生氣罵原告，本
    件亦認原告請求精神慰撫金過高。
三、本院之判斷：
  ㈠查原告主張被告所為前揭不法侵害行為，有天成醫療社團法
    人天晟醫院診斷證明書、X光影像照片（審附民卷第11至12
    頁）為憑，且吳忠遠因前揭不法行為犯公然侮辱及傷害罪、
    吳成楨因前揭不法行為犯公然侮辱罪，經本院刑事判決認定
    有罪在案，有本院110年度訴字第1351號刑事判決為憑（本
    院卷第7-11頁），並經依職權調取上開刑事案件卷宗核閱無
    訛，復為被告2人所不爭執，堪信原告上開主張為真。
  ㈡按因故意或過失，不法侵害他人之權利者，負損害賠償責任
    ；不法侵害他人之身體、健康、名譽、自由、信用、隱私、
    貞操，或不法侵害其他人格法益而情節重大者，被害人雖非
    財產上之損害，亦得請求賠償相當之金額。民法第184條第1
    項前段、第195條第1項分別定有明文。查「操你媽的」、「
    操你媽的雞巴」、「吃大便長大的是嗎」、「豬八戒」等詞
    ，衡諸一般社會通念，屬於負面評價之貶抑用語，實具有輕
    蔑、嘲諷、使人難堪之意涵，故被告2人於不特定多數人得
    以共見、共聞之上開地點，以上開言詞辱罵原告，顯係有意
    侮辱原告，使其在精神及心理上感受到難堪或不快，並足以
    貶抑原告之人格，自屬故意不法侵害原告之名譽權甚明；又
    吳忠遠將原告推倒在地，致原告受有系爭傷害，亦係故意不
    法行為，侵害原告之身體權，是原告本於侵權行為之法律關
    係，依上開規定請求被告2人給付非財產上之損害賠償即精
    神慰撫金，核屬有據。次按民法第195條第1項所謂相當金額
    之計算，應以實際加害之情形、被害人所受精神上痛苦之程
    度、賠償權利人之身分地位、經濟能力，並斟酌賠償義務人
    之經濟狀況、可歸責之程度等定之（最高法院47年台上字第
    1221號判決參照），審酌原告為大學畢業，目前在家工作收
    入不一，於110年度所得收入為637,340元，名下有房屋、土
    地各1筆；吳忠遠學歷為大學畢業，現已退休，每月領取退
    休金約18,000元，於110年度所得收入為52,142元，名下房
    屋2筆、土地及田賦9筆及汽車1輛；吳成楨為二專畢業，目
    前任職於工廠，每月收入約7萬元，於110年度所得收入為1,
    359,746元，名下有房屋3筆、土地及田賦11筆等情，為兩造
    所自承，並有稅務電子閘門財產所得調件明細3份附卷可佐
    （見本院卷第32頁及個資卷），兼衡以兩造之身分地位、教
    育及智識程度、經濟能力、本件事發經過並觀以系爭傷害宜
    休養1個月之醫囑（見審附民卷第11頁），審酌原告人格受
    損暨精神上痛苦程度等一切情狀，認吳忠遠、吳成楨應分別
    賠償原告6萬元、6,000元為適當，逾上開金額以外之請求，
    尚屬過高，不應准許。
  ㈢末按給付無確定期限者，債務人於債權人得請求給付時，經
    其催告而未為給付，自受催告時起，負遲延責任。其經債權
    人起訴而送達訴狀，或依督促程序送達支付命令，或為其他
    相類之行為者，與催告有同一之效力；遲延之債務，以支付
    金錢為標的者，債權人得請求依法定利率計算之遲延利息；
    應付利息之債務，其利率未經約定，亦無法律可據者，週年
    利率為5％，民法第229條第2項、第233條第1項前段、第203
    條分別定有明文。本件原告對被告2人之損害賠償債權，核
    屬無確定期限之給付，查本件起訴狀繕本均於110年10月19
    日送達於被告2人（見審附民卷第5頁），是原告自得請求吳
    忠遠、吳成楨給付自起訴狀繕本送達翌日即110年10月20日
    起至清償日止，按週年利率5％計算之遲延利息。
四、綜上所述，原告依民法第184條第1項前段、第195條第1項規
    定，請求被告給付如主文第1項所示，為有理由，應予准許
    ；逾此部分之請求，則屬無據，應予駁回。
五、本判決所命被告給付之價額未逾50萬元，爰依民事訴訟法第
    389條第1項第5款規定依職權宣告假執行。原告雖就上開部
    分陳明願供擔保請准宣告假執行，其聲請僅係促請法院上開
    職權宣告假執行之發動，自無庸另為准駁之諭知。至原告其
    餘假執行之聲請，因訴之駁回而失所附麗，併予駁回。
六、本件事證已臻明確，兩造其餘攻擊防禦方法及所提證據，經
    本院斟酌後，核與判決不生影響，爰不逐一論述。
七、訴訟費用負擔之依據：民事訴訟法第79條、第85條第1項後
    段。
中　　華　　民　　國　　111 　年　　9 　　月　　28  　日
                民事第二庭   法　 官   劉哲嘉
以上正本係照原本作成。
如對本判決上訴，須於判決送達後20日內向本院提出上訴狀。如
委任律師提起上訴者，應一併繳納上訴審裁判費。
中　　華　　民　　國　　111 　年　　9　　月　　 28　　日
                             書記官　  鄧文琦